# EBIT中是否将营业税金及附加的金额加进去

提问人：xiaoxier 时间：2014-08-01 16:56:25
求助，EBIT中是否将营业税金及附加对利润的影响再加回去，及T中是否仅仅只的是所得税还是所有影响利润表的税项呢？ 谢谢。

回答人：chenyiwei
EBIT是财务管理中的指标，而不是财务会计中的报表项目，因此对其计算口径从会计准则层面并无规范。但一般理解其中的“T”仅指所得税，所以在计算该指标时要扣除计入损益的流转税费（如果以净利润为起点计算，就是不加回流转税费）。